【裁判字號】    90,交抗,347
【裁判日期】    901015
【裁判案由】    違反道路交通管理處罰條例
【裁判全文】
臺灣高等法院交通事件裁定              九十年度交抗字第三四七號
    抗  告  人
    即受處分人  甲○○
右抗告人因違反道路交通管理處罰條例案件，不服臺灣台北地方法院中華民國九十年
七月三十一日裁定（八十九年度交聲字第六八八號），提起抗告，本院裁定如左：
    主  文
抗告駁回。
    理  由
一、按汽車駕駛人停車時，應依車輛順行方向緊靠道路右側停車，道路交通安全規則
    第一百十二條第一項第十款前段定有明文；又汽車駕駛人停車時，不依順行方向
    停車者，處新臺幣六百元以上一千二百元以下罰鍰，道路交通管理處罰條例第五
    十六條第一項第六款亦有明文。
二、本件受處分人即抗告人甲○○於民國八十八年四月十四日上午八時卅分許，駕駛
    車牌號碼BH-1985號自用小客車，在臺北市中山區○○○路○段九十六巷（臺北
    市立長春國民小學圍牆旁）停車時，未依車輛順行方向停車，為臺北市政府警察
    局支援停車管理處執法小組執勤人員以照相機（科學儀器）拍照方式採證，並以
  受處分人有違反道路交通管理處罰條例第五十六條第一項第六款規定之行為掣單
    （北市警交（87）字第842000647號）逕行舉發，受處分人收受舉發通知單後，
    未依限到案聽候裁決，亦未自動繳納罰鍰，原處分機關乃依道路交通管理處罰條
    例第五十六條第一項第六款規定，於八十九年十月九日從重裁處新臺幣一千二百
    元罰鍰之處分之事實，為受處分人所不否認，且有舉發通知單、裁決書及採證照
    片在卷可按。抗告人雖矢口否認有違反道路交通管理處罰條例第五十六條第一項
    第六款規定之行為，辯稱：臺北市中山區○○○路○段九十六巷並非主要交通要
    道，十餘年來，民眾均自發性的在該巷道兩側，以「非」字型（即車頭朝外或車
    尾朝外）方式停車，詎料該巷道自八十八年四月九日起，即遭以無預警方式開單
    舉發，難令人心服；不僅如此，在抗告人因本件被取締後，現場又回復原來「非
    」字型停車方式，且在台北市○○○○路段亦有相同停車情形，卻未見取締云云
    。
三、按受處分人係領有駕駛執照之駕駛人，其就道路交通安全規則第一百十二條第一
    項第十款「汽車停車時，應依車輛順行方向緊靠道路右側」之規定，應知之甚稔
    。受處分人自有遵守之義務。又對照道路交通安全規則第一百十二條第二項規定
    ﹕「停車時間、位置、方式及車種，如公路或警察機關有特別規定時，應依其規
    定」。可知，法定之停車方式為依車輛順行方向緊靠道路右側，但公路或警察機
    關得作特別之規定，若無特別之規定，即不得違背上開法定停車方式。查本件受
    處分人被舉發違規停車之處所，並無得不依車輛順行方向停車之標誌或標線，亦
    即並無停車方式之特別規定。本件受處分人停車未依車輛順行方向停車之違規行
    為，洵堪認定。又其未依限到案聽候裁決，亦未自動繳納罰鍰，為受處分人所不
    否認，從而原處分機關依道路交通管理處罰條例第五十六條第一項第六款、違反
    道路交通管理事件統一裁罰標準及處理細則第四十四條第一項及該細則標準表規
    定，逕行從重裁處受處分人新臺幣一千二百元罰鍰，亦無違誤。至於受處分人指
    本件舉發處所，長時間以來，民眾均自發性的在該巷道兩側，以「非」字型方式
    停車，未見取締，甚至受處分人被舉發後，民眾仍以相同方式繼續停車，且台北
    市其他處所仍有相同情形亦未見取締乙節，固據其提出照片為證。徵諸受處分人
    所提其被舉發之現場照片，雖顯示有十數輛汽車未依規定順向停車，然細繹該等
    照片，在同側之路段，亦有依規定順向停車之其他車輛，並非均以如受處分人所
    指之方式停車；且縱認違規停車者未全數被舉發，甚至有因執法單位之未能積極
    取締致民眾誤以為合法而積非成是之情形，仍不能使原為違規之行為，因執法單
    位之未取締而使成合法。亦即受處分人所指之民眾停車習慣縱認屬實，仍不能解
    免其違規之事實。至於受處分人被舉發之路段得否另行檢討改為如受處分人所指
    之多數民眾之停車方式，應由受處分人另尋其他適當管道建議，尚非本院權責，
    附此敘明。
四、綜上所述，原審法院以原處分機關之處分於法並無不合而駁回受處分人之異議，
    ，並無違誤，受處分人抗告指摘原審裁定不當，為無理由，應予駁回。
據上論斷，應依道路交通案件處理辦法第二十六條，刑事訴訟法第四百十二條，裁定
如主文。
中    華    民    國       九十      年     十      月        十五      日
                              臺灣高等法院交通法庭
                                  審判長法  官  吳  啟  民
                                        法  官  林  瑞  斌
                                        法  官  施  俊  堯
右正本證明與原本無異。
不得再抗告。
                                        書記官  顏  志  豪
中    華    民    國       九十      年     十      月        十七      日


司法院資訊處製作；財團法人民間司法改革基金會備份。
